# 请教陈版主，债务重组利息计提问题？

提问人：biaqqg 时间：2012-11-29 09:41:42
债务重组日，公司与银行签订协议，约定偿还本金后免除重组日之前的利息及免除重组日至还款日之间的利息。请问重组日之后的利息是否需要计提（在按协议约定还款的条件下）？

回答人：chenyiwei
回复 biaqqg 的帖子
这种情况下需要用到金融工具准则中关于金融负债终止确认的规定。根据《企业会计准则第 22 号——金融工具确认和计量》第二十七条规定：“企业（债务人）与债权人之间签订协议，以承担新金融负债方式替换现存金融负债，且新金融负债与现存金融负债的合同条款实质上不同的，应当终止确认现存金融负债，并同时确认新金融负债。企业对现存金融负债全部或部分的合同条款作出实质性修改的，应当终止确认现存金融负债或其一部分，同时将修改条款后的金融负债确认为一项新金融负债。”据此，对于原先重组前的金融负债应当终止确认，同时按照修改后的债务条件重新确认一项新的金融负债。而根据准则规定，金融负债的初始计量应采用公允价值，即未来还本付息的现金流量按照一定利率的折现值。所以，新确认的金融负债的公允价值和被终止确认的原有金融负债之间的差额应确认为损益；新的金融负债按重组日公允价值（未来现金流量折现值）初始确认后，后续应按摊余成本计量，即在此过程中会按实际利率法确认利息支出。

提问人：caaa 时间：2017-03-14 21:06:17
陈版您好，银行理财产品利息以及定期存款利息，年底是否需要根据权责发生制进行计提？谢谢

回答人：chenyiwei
定期存款有明确的持有至到期意图的，应计提利息收入；理财产品在持有期间，管理人宣告分配前，不确认投资收益。